臺灣桃園地方法院刑事判決　　　　　　　　　　　　　九十年度易字第一七一九號
　　公　訴　人　臺灣桃園地方法院檢察署檢察官
　　被　　　告　甲○○
右列被告因贓物案件，經檢察官提起公訴（九十年度偵字第五一六五號），本院判決
如左：
    主  文
甲○○收受贓物，累犯，處有期徒刑捌月。
    事  實
一、甲○○前於民國八十四年間因詐欺案件，經判處有期徒刑八月，於八十七年三月
    二十一日執行完畢，詎仍不知悔改，明知車牌號碼ＧＷ－八三七三號自用小客車
    （查獲時改懸掛ＶＺ－二二八三號車牌）係來路不明之贓物，竟於八十九年十二
    月十五日某時，在臺北縣南勢角捷運站附近，自不詳姓名年籍之人收受該車，並
    供己代步使用，嗣於九十年二月三日十九時三十分許，在臺北市○○○路○段一
    四一號前為警查獲。
二、案經臺北縣警察局蘆洲分局報請臺灣士林地方法院檢察署呈請臺灣高等法院檢察
    署檢察長令轉臺灣桃園地方法院檢察署檢察官偵查起訴。
    理  由
一、訊據被告甲○○矢口否認有收受贓物犯行，辯稱：查獲之自用小客車係丙○○積
    欠借款，將該車交伊抵押，該車係戊○○向乙○○夫婦所經營之大新修車廠購買
    ，丙○○將車交付伊時，伊曾打電話向乙○○之妻丁○○確認，伊並不知該車為
    贓物云云。
二、經查：(一)車號ＧＷ－八三七三號自用小客車係被害人丁○○於八十九年七月十七
    日十八時許，在桃園縣桃園市○○路九四八巷四號前失竊，而於同年月十八日報
    案，而車號ＶＺ－二二八三號車牌二面，係被害人李建成於八十九年十二月二十
    七日十六時，在臺北縣中和市○○路○段高速公路涵洞下發覺失竊，而於同日報
    案等事實，業據乙○○、丁○○及李建成證述在卷，並有車輛、車牌失竊查詢報
    表及贓物領據各一份在卷可稽。(二)被告雖辯稱查獲之自用小客車係「丙○○」所
    交付，然經本院依被告所指稱之「丙○○」住所多次傳喚、拘提「丙○○」之人
    ，惟均未到庭，此部分有利被告之證據雖無法調查，惟查：被告於警訊時供承查
    獲之小客車係「丙○○」向乙○○所購買，（見臺灣士林地方法院檢察署九十年
    度偵字第一九四五卷第八頁），然於檢察官偵查時則改稱：「丙○○」就是「戊○○」（見臺灣桃園地方法院檢察署九十年度偵字第五一六五號卷第二十五頁）
    ，嗣於本院審理時改稱：自用小客車係戊○○向乙○○所購買，戊○○是和錩企
    業公司董事長，丙○○是公司總經理等云云（見本院九十年九月二十四日審理筆
    錄），其先後供述不一，反覆不定，顯有瑕疵，又查獲之自用小客車，原係乙○○之妻丁○○使用，平日均停放於桃園縣桃園市○○路九四八巷四號其修車廠前
    方巷子內，且為供修車廠移動車輛方便，平時均將車鑰匙放於車內，被告雖曾於
    八十九年六、七月間偕同一位戊○○之人前往看車並試駕，然當時買賣並未成立
    ，被告於當日雖曾打電話詢問買賣是否成立，惟於同年十二月底，因車輛早已失
    竊，並未接獲被告任何來電等情，業據乙○○、丁○○證述在卷，並有前揭車輛
    失竊查詢報告表一份可稽，被告辯稱八十九年十二月十五日「丙○○」將車交伊
    使用時，伊曾向乙○○電詢，及伊持有車輛之原廠鑰匙可證明該車並非竊盜之贓
    物云云，均不足有利於被告之認定，又被告辯稱該小客車係「丙○○」於八十九
    年十二月十五日在南勢角捷運站前交付其使用，且交付時該小客車已懸掛ＶＺ－
    二二八三號車牌，惟查，ＶＺ－二二八三號車牌係於八十九年十二月二十七日李
    建成發覺失竊並報案，業如前述，則「丙○○」於交付小客車予被告時，該車如
    何能懸掛ＶＺ－二二八三號車牌？且該車如確為「戊○○」或「丙○○」合法所
    購得，則其原有之ＧＷ－八三七三號車牌並無何不法之處，又何須另更換ＶＺ－
    二二八三號失竊車牌？再被告辯稱「丙○○」於八十六年間陸續向其借款三十六
    萬元，因之，始將該小客車交付扺押，然被告竟對「丙○○」之人一無所知，且
    其供稱平時聯絡尚須透過「丙○○」友人轉達，此顯有違常情，又該小客車如確
    如被告所稱係「戊○○」所購，則「丙○○」又如何能使用，甚且將之出質於被
    告？凡此被告均無法自圓其說，足徵被告所稱自小客車係「丙○○」所交付云云
    ，核屬臨訟飾卸之詞，並不足採。(三)又被告既曾於八十九年六、七月間偕同「戊○○」之人前往乙○○所經營之修車廠看車，並曾試車，為被告所不否認，並據
    乙○○、丁○○證陳在卷，被告對該部自小客車應非陌生，則被告既明知該部自
    小客並未出售予「戊○○」或「丙○○」，而該車之車牌亦已變更，且其亦未向
    借予該車之人要求車輛之證明文件（如行照等），足見其於八十九年十二月十五
    日自不詳姓名之人收受該自小客車時，已知該自小客車為來路不明之贓物，至為
    明顯，本件事證明確，被告犯行洵堪認定，應予依法論科。
三、核被告所為，係犯刑法三百四十九條第一項之收受贓物罪。被告一收受贓物行為
    ，雖同時侵害丁○○自用小客車及李建成車牌財產權益，然並不能證明被告於收
    受該自小客車時，已明知其為分屬二被害人之贓物，仍應論以單純一罪（最高法
    院二十九年上字第一四０三號判例意旨參照），又被告有如事實欄所載前案科刑
    執行情形，有臺灣高等法院前案紀錄表一份在卷可稽，其於有期徒刑執行完畢後
    ，五年內再犯本件有期徒刑以上刑之罪，為累犯，應依刑法第四十七條規定加重
    其刑。爰審酌被告犯罪之動機、目的、手段、犯罪所生之危害，及犯罪後之態度
    等一切情狀，量處如主文所示之刑。
據上論斷，應依刑事訴訟法第二百九十九條第一項前段，刑法第三百四十九條第一項
、第四十七條，罰金罰鍰提高標準條例第一條前段，判決如主文。
本案經檢察官羅秀蓮到庭執行職務。
中      華      民      國      九十一      年    四      月    二      日
                                臺灣桃園地方法院刑事第一庭
                                    法  官    黃  斯  偉
右正本證明與原本無異。
如不服本判決，應於判決送達後十日內向本院提出上訴狀( 應附繕本 )，上訴於
臺灣高等法院。
                                    書記官    李  珈  慧
中      華      民      國      九十一      年    四      月     二     日
論罪法條之依據：
刑法第三百四十九條
收受贓物者，處三年以下有期徒刑、拘役或五百元以下罰金。
搬運、寄藏、故買贓物或為牙保者，處五年以下有期徒刑、拘役或科或併科一千元以
下罰金。
因贓物變得之財物，以贓物論。
